臺灣臺中地方法院刑事裁定
111年度聲字第1517號
聲  請  人  臺灣臺中地方檢察署檢察官
受  刑  人  黃忠德


                    （現於法務部○○○○○○○○○○○執行中）
上列聲請人因受刑人數罪併罰有二裁判以上，聲請定其應執行刑
（111年度執聲字第1060號），本院裁定如下：
    主    文
黃忠德所犯如附表所示之罪，所處各如附表所示之刑，應執行有
期徒刑貳年貳月。
    理    由
一、聲請意旨略以：受刑人黃忠德犯數罪，先後經判決確定如附
    表，應依刑法第53條、第51條第5款規定，定其應執行之刑
    ，爰依刑事訴訟法第477條第1項之規定聲請裁定等語。
二、按裁判確定前犯數罪者，併合處罰之。但有下列情形之一者
    ，不在此限：㈠得易科罰金之罪與不得易科罰金之罪。㈡得易
    科罰金之罪與不得易服社會勞動之罪。㈢得易服社會勞動之
    罪與不得易科罰金之罪。㈣得易服社會勞動之罪與不得易服
    社會勞動之罪。前項但書情形，受刑人請求檢察官聲請定應
    執行刑者，依第51條規定定之；數罪併罰，有二裁判以上者
    ，依第51條之規定，定其應執行之刑；數罪併罰，分別宣告
    其罪之刑，宣告多數有期徒刑者，於各刑中之最長期以上，
    各刑合併之刑期以下，定其刑期。但不得逾30年，刑法第50
    條、第53條、第51條第5款分別定有明文。次按定應執行刑
    ，不僅攸關國家刑罰權之行使，於受刑人之權益亦有重大影
    響，除顯無必要或有急迫情形外，法院於裁定前，允宜予受
    刑人以言詞、書面或其他適當方式陳述意見之機會，程序保
    障更加周全（最高法院110年度台抗大字第489號裁定意旨參
    照）。
三、經查，受刑人因如附表所示之罪，經先後判處如附表所示之
    刑，均經分別確定在案，有如附表所示之判決書及臺灣高等
    法院被告前案紀錄表各1份在卷可稽。茲檢察官聲請就受刑
    人所犯如附表所示之罪定其應執行之刑，而受刑人所犯如附
    表編號1至2、4至8所示之罪，固為得易科罰金之罪，如附表
    編號3、9至10所示之罪，則為不得易科罰金之罪，然受刑人
    已請求檢察官就如附表所示之罪聲請定應執行刑，此有臺灣
    臺中地方檢察署刑法第50條第1項但書案件是否請求定應執
    行刑調查表1份附卷足憑，從而，檢察官經受刑人之請求，
    聲請定其應執行之刑，本院審核認聲請為正當。復經本院函
    請受刑人於文到後7日內就本件檢察官聲請定應執行刑陳述
    意見，該函文已合法送達受刑人，惟受刑人未於期限內陳述
    意見等情，此有本院送達證書1份附卷足憑，已給予受刑人
    陳述意見之機會，再參酌受刑人所犯如附表所示各罪之犯罪
    態樣、時間間隔、侵害法益，暨考量各罪合併後之不法內涵
    、罪責原則及合併刑罰所生之效果等情，依限制加重原則，
    應定其應執行之刑。
四、依刑事訴訟法第477條第1項，刑法第53條、第50條第2項、
    第51條第5款，裁定如主文。
中　　華　　民　　國　　111 　年　　6 　　月　　30　　日
                  刑事第十一庭  法  官  林依蓉
以上正本證明與原本無異。
如不服本裁定，應於送達後5日內，向本院提出抗告狀。（應附
繕本）
                                書記官  林  俐
中　　華　　民　　國　　111 　年　　6 　　月　　30　　日
附表：
編號  １ ２ ３ 罪名  竊盜 竊盜 搶奪 宣告刑  有期徒刑3月 (共3罪) 有期徒刑4月 有期徒刑8月 犯罪日期  ①110年1月22日 ②110年3月19日 ③110年4月12日 110年2月19日 110年1月28日 偵查（自訴）機關 年度案號   臺灣臺中地方檢察署 110年度偵字第9842、9843、9844、11651、13446號 臺灣臺中地方檢察署 110年度偵字第9842、9843、9844、11651、13446號 臺灣臺中地方檢察署 110年度偵字第5012號 最後事實審 法院 臺灣臺中地方法院 臺灣臺中地方法院 臺灣臺中地方法院  案號 110年度簡字第533號 110年度簡字第533號 110年度訴字第521號  判決日期 110年6月24日 110年6月24日 110年9月30日 確定判決 法院 臺灣臺中地方法院 臺灣臺中地方法院 臺灣臺中地方法院  案號 110年度簡字第533號 110年度簡字第533號 110年度訴字第521號  判決確定日期 110年8月6日 110年8月6日 110年11月2日 是否為得易科罰金、易服社會勞動之案件  是 是 否 備註  臺灣臺中地方檢察署110年度執字第10374號（編號1至5經本院111年度聲字第291號裁定應執行有期徒刑1年4月） 臺灣臺中地方檢察署110年度執字第10374號（編號1至5經本院111年度聲字第291號裁定應執行有期徒刑1年4月） 臺灣臺中地方檢察署110年度執字第13447號（編號1至5經本院111年度聲字第291號裁定應執行有期徒刑1年4月） 

編號  ４ ５ ６ 罪名  竊盜 竊盜 竊盜 宣告刑  有期徒刑5月 有期徒刑3月 有期徒刑3月 犯罪日期  110年3月23日 110年3月17日 110年3月17日 偵查（自訴）機關 年度案號   臺灣臺南地方檢察署 110年度偵字第16860號 臺灣臺中地方檢察署 110年度偵字第26143號 臺灣臺中地方檢察署 110年度偵字第37823號 最後事實審 法院 臺灣臺南地方法院 臺灣臺中地方法院 臺灣臺中地方法院  案號 110年度簡字第2304號 110年度沙簡字第571號 111年度沙簡字第49號  判決日期 110年10月13日 110年10月29日 111年1月25日 確定判決 法院 臺灣臺南地方法院 臺灣臺中地方法院 臺灣臺中地方法院  案號 110年度簡字第2304號 110年度沙簡字第571號 111年度沙簡字第49號  判決確定日期 110年11月16日 110年11月30日 111年3月1日 是否為得易科罰金、易服社會勞動之案件  是 是 是 備註  臺灣臺南地方檢察署110年度執字第7991號（編號1至5經本院111年度聲字第291號裁定應執行有期徒刑1年4月） 臺灣臺中地方檢察署110年度執字第14015號（編號1至5經本院111年度聲字第291號裁定應執行有期徒刑1年4月） 臺灣臺中地方檢察署111年度執字第3885號 

編號  ７ ８ ９ 罪名  竊盜 竊盜 竊盜 宣告刑  有期徒刑2月 (共2罪) 有期徒刑4月 有期徒刑8月 犯罪日期  ①110年2月4日 ②110年2月11日 110年2月5日 110年3月19日 偵查（自訴）機關 年度案號   臺灣臺北地方檢察署 （聲請書誤載為臺中地檢）110年度偵字第18037、18038號 臺灣臺北地方檢察署 （聲請書誤載為臺中地檢）110年度偵字第18037、18038號 臺灣彰化地方檢察署 110年度偵字第6821號 最後事實審 法院 臺灣臺北地方法院 臺灣臺北地方法院 臺灣彰化地方法院  案號 110年度審簡字第1815號 110年度審簡字第1815號 110年度易字第792號  判決日期 110年11月30日 110年11月30日 110年12月28日 確定判決 法院 臺灣臺北地方法院 臺灣臺北地方法院 臺灣彰化地方法院  案號 110年度審簡字第1815號 110年度審簡字第1815號 110年度易字第792號  判決確定日期 111年1月4日 111年1月4日 111年3月15日 是否為得易科罰金、易服社會勞動之案件  是 是 否 備註  臺灣臺北地方檢察署111年度執字第1544號（編號7至8經判決判處應執行有期徒刑6月） 臺灣臺北地方檢察署111年度執字第1544號（編號7至8經判決判處應執行有期徒刑6月） 臺灣彰化地方檢察署111年度執字第1418號（編號9至10經判決判處應執行有期徒刑10月） 

編號  １０ (以下空白)  罪名  竊盜   宣告刑  有期徒刑7月   犯罪日期  110年3月19日   偵查（自訴）機關 年度案號   臺灣彰化地方檢察署 110年度偵字第6821號   最後事實審 法院 臺灣彰化地方法院    案號 110年度易字第792號    判決日期 110年12月28日   確定判決 法院 臺灣彰化地方法院    案號 110年度易字第792號    判決確定日期 111年3月15日   是否為得易科罰金、易服社會勞動之案件  否   備註  臺灣彰化地方檢察署111年度執字第1418號（編號9至10經判決判處應執行有期徒刑10月）